【裁判字號】    94,交聲,1849
【裁判日期】    950214
【裁判案由】    交管條例聲異
【裁判全文】
臺灣板橋地方法院交通事件裁定        94年度交聲字第1849號
原處分機關  交通部公路總局臺北區監理所
異  議  人
即受處分人  乙○○
上列異議人即受處分人因違反道路交通管理處罰條例案件，對於
交通部公路總局臺北區監理所於民國94年9 月7 日分別以北監自
裁字裁40-C00000000號、北監自裁字裁40-C00000000號違反道路
交通管理事件裁決書所為之處分（原舉發案號：臺北縣政府警察
局94年6 月17日北縣警交字第C00000000 號、第C00000000 號）
，聲明異議，本院裁定如下：
    主  文
異議駁回。
    理  由
一、原處分機關處分意旨略以：異議人即受處分人乙○○於民國
    九十四年四月十九日中午十二時二十五分許，駕駛車號Ｗ６
    －６４５６號自用小客車，行經臺北縣中和市○○路時，因
    「變換車道不依規定保持前後車距離」及「違反道路交通安
    全規則肇事致人受輕傷」等違規行為，經臺北縣政府警察局
    交通隊執勤員警以北縣警交字第Ｃ00000000號、第
    Ｃ00000000號舉發違反道路交通管理事件通知單當
    場舉發，原處分機關遂於九十四年九月七日，以北監自裁字
    裁４０－Ｃ00000000號、北監自裁字裁４０－Ｃ0
    0000000號違反道路交通管理事件裁決書，依道路交
    通管理處罰條例第五十八條第一款、第六十一條第三項之規
    定，裁處異議人罰鍰新臺幣六百元，並記違規點數三點。
二、本件異議人則以：伊切換車道前已經注意保持與右後方機車
    之安全距離，是對方機車車速過快，兩車才會相撞，伊變換
    車道之駕駛行為並無過失，為此聲明異議云云。
三、按汽車在雙向四車道行駛時，變換車道應讓直行車先行，並
    注意安全距離；駕駛人駕駛汽車不依規定保持前、後車距離
    者，處（銀元）二百元以上（銀元）四百元以下罰鍰，道路
    交通安全規則第九十八條第一項第六款、道路交通管理處罰
    條例第五十八條第一款分別定有明文。又汽車駕駛人，駕駛
    汽車違反道路交通安全規則，因而肇事致人受傷者，記違規
    點數三點，道路交通管理處罰條例第六十一條第三項復有明
    定。
四、經查，本件異議人乙○○於九十四年四月十九日中午十二時
    二十五分許，駕駛車號Ｗ６－６４５６號自用小客車，沿臺
    北縣中和市○○路往土城市方向行進，行經中和市○○路中
    和高中前，在變換車道時與外車道同向之ＢＦＨ－７２５號
    重型機車發生擦撞，致機車騎士甲○○因此受有右手、右腿
    多處擦傷、後頸挫傷之普通傷害之事實，為被告自承不諱，
    並有臺北縣政府警察局九十四年十二月八日北縣警交字第０
    ９４０１７１６４８號函暨檢送之道路交通事故現場圖、道
    路交通事故調查報告表(一)(二)、道路交通事故談話紀錄表二份
    、現場暨車損照片十四幀等附卷可證。異議人雖辯稱：伊變
    換車道前已經注意保持安全距離云云，然查：異議人於上揭
    時、地變換車道之情形，業據證人甲○○於警詢中陳稱：「
    我騎乘ＢＦＨ－７２５號普重機車，沿連成路往土城方向行
    進，行駛於外側車道，行至肇事地點時，當時內、中車道塞
    車，忽然中間車道有一部Ｗ６－６４５６號自小客車，忽然
    打右方向燈就馬上切出來，... 。」等語明確，異議人於本
    院訊問時，復自承：伊只有從後視鏡看有無來車及打方向燈
    ，除這兩個動作外，沒有做其他動作確認後方來車，因為車
    子往右邊打時，角度已經有點斜了，所以後視鏡就看不到其
    他的車輛之情不諱，顯然異議人變換車道時，並未注意保持
    安全距離，亦未禮讓直行車先行，即貿然自原車道切出，因
    此致行駛於外車道之甲○○不及反應，而倒地受有如前所述
    之普通傷害，已堪認定。異議人前揭所辯，洵屬無據，不足
    採信。從而原處分機關援引首揭規定，裁以罰鍰新臺幣六百
    元，並記違規點數三點，於法並無違誤，應予維持。本件異
    議人之異議則無理由，應予駁回。
據上論斷，應依道路交通管理處罰條例第八十七條第二項，道路
交通案件處理辦法第十九條，裁定如主文。
中    華    民    國    95    年    2     月    14    日
                  交通法庭  法  官  劉元斐
上列正本證明與原本無異。
如不服本裁定，應於裁定送達後五日內向本院提出抗告狀。
                            書記官  郭玉芬
中    華    民    國    95    年    2     月    14    日


司法院資訊處製作；財團法人民間司法改革基金會備份。
